【裁判字號】    97,聲,297
【裁判日期】    970222
【裁判案由】    聲請撤銷檢察官處分
【裁判全文】
臺灣臺北地方法院刑事裁定               97年度聲字第297號
聲  請  人    甲○○
即受處分人
上列聲請人即受處分人因不服臺灣臺北地方法院檢察署檢察官於
民國九十七年一月十日所為沒入保證金處分命令（九十六年度偵
字第二二二七號），聲請撤銷處分命令，本院裁定如下：
    主  文
聲請駁回。
    理  由
一、聲請意旨略以：本件聲請人即受處分人甲○○因違反毒品危
    害防制條例案件，由臺灣臺北地方法院檢察署檢察官向本院
    聲請觀察、勒戒後，經本院以九十六年度毒聲字第三六五號
    裁定令入勒戒處所施以觀察、勒戒，並經臺灣高等法院以九
    十六年度毒抗字第二三一號駁回抗告確定。嗣聲請人即受處
    分人均居住於臺北市○○路六二巷七號四樓住處，從事水泥
    工職業，從未收受該署函文通知執行觀察、勒戒，竟遭該署
    檢察官認為逃匿，於九十七年一月十日沒入以繳納之保證金
    新臺幣（下同）五千元，並於九十七年一月二十五日發佈通
    緝，於法顯然有誤，爰於法定期間內聲請撤銷檢察官所為之
    處分。
二、按對於檢察官關於羈押、具保、責付、限制住居、搜索、扣
    押或扣押物發還、因鑑定將被告送入醫院或其他處所之處分
    及第一百零五條第三項、第四項所為之禁止或扣押之處分不
    服者，得聲請其所屬法院撤銷之，其聲請期間為五日，自為
    處分送達後起算，逾期則以裁定駁回之，刑事訴訟法第四百
    十六條第一項第一款、第三項、第四百十一條前段定有明文
    。而沒入保證金應認為包括於具保處分之範圍內，亦經司法
    院院字第二一九號解釋在案。
三、經查：
  (一)本件聲請人即受處分人因違反毒品危害防制條例案件，經臺
    灣臺北地方法院檢察署檢察官指定本件聲請人即受處分人繳
    納現金保證金五千元後，將其釋放，並向本院聲請裁定觀察
    、勒戒，嗣經本院於九十六年五月三十一日以九十六年度毒
    聲字第三六五號裁定聲請人即受處分人應令入勒戒處所施以
    觀察、勒戒，並經臺灣高等法院於九十六年七月十三日以九
    十六年度毒抗字第二三一號駁回抗告確定。惟因聲請人即受
    處分人逃匿，故該署檢察官於九十七年一月十日以九十六年
    度毒偵字第二二二七號命令將其繳納之保證金五千元沒入，
    該處分命令業於九十七年一月二十四日送達聲請人即受處分
    人，並於九十七年一月二十五日發佈通緝，聲請人即受處分
    人於九十七年一月二十四日收受上開命令後，旋於九十七年
    一月二十八日向本院提出抗告之事實，有上開裁定、命令及
    送達證書影本各一份在卷可稽，並經本院調取該署九十六年
    度毒偵字第二二二七號偵查卷宗核閱屬實。故聲請人即受處
    分人係於法定期間即收受命令後五日內提出抗告無誤。
  (二)聲請人即受處分人雖辯稱從未收受該署檢察官核發執行觀察
    、勒戒之通知，並無逃匿之事實云云。惟該署檢察官於臺灣
    高等法院前揭裁定確定後，曾核發傳票通知到案，該傳票並
    於九十六年十月三十日以寄存送達方式送達其位於臺北市○
    ○區○○路六二巷七號四樓住處，此有送達證書一件附卷可
    稽；又囑請臺北市政府警察局中正第二分局前往其上開住處
    拘提，亦因其未住居於該處而未拘獲，此有該分局九十七年
    一月三日北市警中正二分刑字第０九六三一五二三０００號
    函所附之拘票及報告書一件存卷供參。顯見聲請人即受處分
    人經該署檢察官依法傳喚、拘提後，仍未到案，確有逃匿之
    事實。則該署檢察官以聲請人即受處分人有逃匿之事實，依
    刑事訴訟法第一百十八條第一項、第一百二十一條第四項沒
    入其已繳納之保證金，並發佈通緝，於法並無違誤。聲請人
    即受處分人本件所請，並無理由，應予駁回。
據上論斷，應依刑事訴訟法第四百十一條前段，裁定如主文。
中    華    民    國    97    年    2    月    22     日
                  刑事第十三庭法  官  郭顏毓
本件正本證明與原本無異。
本裁定不得抗告。
                              書記官  潘文賢
中    華    民    國    97    年    2     月    22    日


司法院資訊處製作；財團法人民間司法改革基金會備份。
